臺灣彰化地方法院刑事裁定　　　　　　　100年度聲字第916號
聲　請　人　臺灣彰化地方法院檢察署檢察官
被　　　告　陳信裕
上列聲請人因被告違反毒品危害防制條例案件（99年度戒毒偵字
第197 、198 、199 、200 號；聲請書漏載100 年度聲字第200
號），聲請違禁物單獨宣告沒收（100 年度聲沒字第59號；聲請
書誤載為100 年度聲沒字第57號），茲本院裁定如下：
    主  文
扣案如附表所示之違禁物，均沒收銷燬之。
    理  由
一、按違禁物或專科沒收之物得單獨宣告沒收，刑法第40條第2
    項定有明文。次按海洛因屬第1 級毒品、甲基安非他命屬第
    2 級毒品；又查獲之第1 、2 級毒品及專供製造或施用第1
    、2 級毒品之器具，不問屬於犯人與否，均沒收銷燬之；查
    獲之第3 、4 級毒品及製造或施用毒品之器具，無正當理由
    而擅自持有者，均沒入銷燬之。但合於醫藥、研究或訓練之
    用者，得不予銷燬，毒品危害防制條例第2 條第2 項、第18
    條第1 項分別定有明文。
二、聲請意旨以：彰化縣警察局員林、北斗分局所分別移送經扣
    案如【附表】所示之物，係被告陳信裕於臺灣彰化地方法院
    檢察署97年度偵字第7289號、97年度毒偵字第3556、4492號
    違反毒品危害防制條例案件中查扣之毒品，業經臺灣彰化地
    方法院檢察署以99年度戒毒偵字第197 、198 、199 、200
    號（聲請書漏載100 年度聲字第200 號）為不起訴處分確定
    ，爰依法聲請宣告沒收等語。
三、經查：
  (一)被告陳信裕因施用第1 級毒品犯行，為警於民國97年7 月21
    日，在其位於彰化縣田中鎮○○里○○路○ 段192 號住處查
    獲，並查扣其持有如【附表】編號1 、2 所示之物；另因施
    用第1 、2 級毒品犯行，為警於97年8 月6 日，在彰化縣田
    尾鄉○○路○ 段76號產業道路旁查獲，並查扣其持有如【附
    表】編號3 至編號5 所示之物；另因施用第1 級毒品犯行，
    為警於97年11月25日，在彰化縣田中鎮○○里○○路○段851
    號前查獲，並查扣其持有如【附表】編號6 、7 所示之物，
    經本院以97年度毒聲字第478 號裁定應送勒戒處所觀察、勒
    戒，經觀察、勒戒後，認被告有施用毒品之傾向，再經本院
    以98年度毒聲字第453 號裁定令入戒治處所施以強制戒治，
    嗣經臺灣彰化地方法院檢察署檢察官於99年11月9 日以99
    年度毒偵緝字第197 、198 、199 、200 號為不起訴處分確
    定在案，此經本院核閱前揭卷宗屬實。
  (二)上開扣案如【附表】所示之物，經分別送請行政院衛生署草
    屯療養院、憲兵司令部刑事鑑識中心、法務部調查局濫用藥
    物實驗室、行政院衛生署食品藥物管理局鑑定結果，認前揭
    白色粉末均含海洛因成分，前揭晶體含甲基安非他命成分，
    此有行政院衛生署草屯療養院97年8 月11日草療鑑字第0970
    006946號鑑定書、行政院衛生署草屯療養院97年8 月25日草
    療鑑字第0000000000號鑑定書、憲兵司令部刑事鑑識中心97
    年11月21日憲直刑鑑字第0970001783號鑑定書、法務部調查
    局濫用藥物實驗室97年12月26日調科壹字第09723046040 號
    鑑定書、行政院衛生署食品藥物管理局99年12月30日FDA 研
    字第0990077538號檢驗報告書各1 紙（參見臺灣彰化地方法
    院檢察署97年度毒偵字第3556號第3 頁；97年度偵字第7289
    號偵查卷宗第45、46頁；97年度毒偵字第4492號偵查卷宗第
    50頁；99年度戒毒偵字第199 號偵查卷宗第8 頁）附卷可稽
    ，是該白色粉末、晶體應如【附表】所示分別屬海洛因、甲
    基安非他命，且該各包裝海洛因、甲基安非他命之塑膠袋，
    業已無法與毒品析離，亦經法務部調查局以93年3 月19日調
    科壹字第09300113060 號函釋明確，均屬違禁物。又鑑定耗
    損之毒品，既已滅失，即無庸併予宣告沒收銷燬，附此敘明
    。本院認聲請為正當，爰依刑事訴訟法第220 條、毒品危害
    防制條例第18條第1 項前段、刑法第40條第2 項，裁定如主
    文第1 項所示。
中    華    民    國   100    年    5     月    16    日   
                  刑事第八庭          法  官  唐中興
以上正本證明與原本相符。
如不服本裁定，應於裁定送達後5日內向本院提出抗告狀（須附
繕本）。
中    華    民    國   100    年    5     月    16    日
                                      書記官  黃國源
 【附表】：時間：民國
┌──┬──────┬──┬──────────┬───────┐
│編號│名稱        │數量│        重量        │    備註      │
├──┼──────┼──┼──────────┼───────┤
│1   │海洛因      │壹包│驗前淨重0.0740公克；│行政院衛生署草│
│    │            │    │驗餘淨重0.0676公克。│屯療養院97年8 │
│    │            │    │                    │月11日草療鑑字│
│    │            │    │                    │第0000000000號│
│    │            │    │                    │鑑定書        │
├──┼──────┼──┼──────────┼───────┤
│2   │海洛因      │壹包│驗前淨重0.0745公克；│行政院衛生署草│
│    │            │    │驗餘淨重0.0695公克。│屯療養院97年8 │
│    │            │    │                    │月11日草療鑑字│
│    │            │    │                    │第0000000000號│
│    │            │    │                    │鑑定書        │
├──┼──────┼──┼──────────┼───────┤
│3   │海洛因      │壹包│驗前淨重0.0972公克；│行政院衛生署草│
│    │            │    │驗餘淨重0.0912公克。│屯療養院97年8 │
│    │            │    │                    │月25日草療鑑字│
│    │            │    │                    │第0000000000號│
│    │            │    │                    │鑑定書        │
├──┼──────┼──┼──────────┼───────┤
│4   │海洛因      │壹包│驗前淨重0.0944公克；│行政院衛生署草│
│    │            │    │驗餘淨重0.0889公克。│屯療養院97年8 │
│    │            │    │                    │月25日草療鑑字│
│    │            │    │                    │第0000000000號│
│    │            │    │                    │鑑定書        │
├──┼──────┼──┼──────────┼───────┤
│5   │甲基安非他命│壹包│驗前淨重0.0713公克；│憲兵司令部刑事│
│    │            │    │驗餘淨重0.0597公克。│鑑識中心97年11│
│    │            │    │                    │月21日憲直刑鑑│
│    │            │    │                    │字第0970001783│
│    │            │    │                    │號鑑定書      │
├──┼──────┼──┼──────────┼───────┤
│6   │海洛因      │肆包│合計淨重0.45公克（空│法務部調查局濫│
│    │            │    │包裝總重1.01公克）  │用藥物實驗室97│
│    │            │    │                    │年12月26日調科│
│    │            │    │                    │壹字第09723046│
│    │            │    │                    │040號鑑定書   │
├──┼──────┼──┼──────────┼───────┤
│7   │甲基安非他命│壹包│驗前重量1.6675公克；│行政院衛生署食│
│    │            │（含│驗餘重量1.6669公克。│品藥物管理局99│
│    │            │標籤│                    │年12月30日FDA │
│    │            │紙2 │                    │研字第09900775│
│    │            │張）│                    │38號檢驗報告書│
└──┴──────┴──┴──────────┴───────┘